【裁判字號】    89,交上易,235
【裁判日期】    891228
【裁判案由】    公共危險等
【裁判全文】
臺灣高等法院高雄分院刑事判決          八十九年度交上易字第二三五號
    上訴人
    即被告  甲○○
右上訴人因公共危險等案件，不服臺灣屏東地方法院八十九年度交易字第一三九號中
華民國八十九年十月五日第一審判決（起訴案號：臺灣屏東地方法院檢察署八十九年
度偵字第三五九五號），提起上訴，本院判決如左：
      主      文
上訴駁回。
      事      實
一、甲○○於民國八十九年六月十五日下午五時四十分許，在屏東縣恆春鎮○○路三
    十六巷二十九號，蔡張玉霞所經營之小吃店內服用酒類後，因餐費問題，與蔡張
    玉霞發生爭執，詎甲○○不滿據報到場處理上開糾紛警員乙○○之態度，明知公
    務員即警員乙○○正依法執行處理民眾糾紛之職務，竟當場以「垃圾」等穢語，
    侮辱乙○○警員。嗣於同日下午七時許，在血液中酒精濃度達每一百毫升二百四
    十二公克、已不能安全駕駛動力交通工具之情形下，仍自上址駕駛車號ＵＭ─６
    ８３０號自用小客車離去，並約數分鐘後，在屏東縣恆春鎮○○路三十九巷十之
    九號前，為警查獲，而知上情。
二、案經屏東縣警察局恆春分局報請台灣屏東地方法院檢察署檢察官偵查起訴。
      理      由
一、訊據上訴人即被告甲○○對於右揭時、地以穢語辱罵執行職務之乙○○警員等事
    實坦承不諱，惟矢口否認有何公共危險之犯行，辯稱：係警員故意陷害伊，叫伊
    三十秒內離開，然後再故意抓伊云云。然查右揭事實業據被害人乙○○指訴綦詳
    ，核與證人即小吃店老板娘蔡張玉霞及現場目擊案發經過之證人洪謝金枝證述之
    情節一致無訛。且被告亦曾於偵查中坦承「（案發）當時有民眾要圍毆我，警察
    叫我三十秒內趕快離開，因我車子是逆向停車，便想將車子趕快開走」，足認警
    察令被告儘速離去乃係為防止被告遭圍觀群毆打，而酒後駕車離去則係被告自發
    所為，並非出於警員構陷甚明。是被告所辯云云，應屬事後卸責之詞，不足採信
    。此外，案發時被告經警解送醫院進行血液酒精濃度測試之結果為每一百毫升二
    百四十二公克，換算呼吸吐氣酒精濃度高達每公升一點二一毫克，復有南門醫院
    生化檢驗報告單乙紙在卷可憑，足認被告案發當時應已不能安全駕駛動力交通工
    具屬實，是本件事證已臻明確，被告犯行洵堪認定。
二、核被告所為，係犯刑法第一百四十條第一項前段之侮辱公務員罪及同法第一百八
    十五條之三之公共危險罪。被告所犯上開兩罪間，犯意各別，行為互異，應分論
    併罰。原審因而適用刑法第一百四十條第一項前段，第一百八十五條之三、第四
    十一條，罰金罰鍰提高標準條例第一條前段、第二條之規定，並審酌被告犯罪之
    動機、手段、所生之危害、行為時所受之刺激、被告之品行、智識程度、犯後仍
    飾詞辯解，並無悔意等一切情狀，就被告妨害公務部分量處有期徒刑二月；就其
    公共危險部分量處拘役五十日，並均諭知如易科罰金，以三百元折算一日。經核
    原判決認事用法，並無不合，量刑亦無不當。被告上訴意旨，仍執陳詞，否認犯
    罪，指摘原判決不當，為無理由，應予駁回。
據上論斷，應依刑事訴訟法第三百六十八條，判決如主文。
本案經檢察官羅正平到庭執行職務。
中    華    民    國        八十九      年     十二     月    二十八    日
                              臺灣高等法院高雄分院刑事第三庭
                                  審判長法官  莊秋桃
                                        法官  陳中和
                                        法官  謝宏宗
右正本證明與原本無異。
不得上訴。
                                      書記官  陳靖華
中    華    民    國        八十九      年     十二     月    二十九    日
附錄：本判決論罪科刑法條：
刑法第一百四十條第一項前段
於公務員依法執行職務時，當場侮辱，或對於其依法執行之職務公然侮辱者，處六月
以下有期徒刑、拘役或一百元以下罰金。
刑法第一百八十五條之三
服用毒品、麻醉藥品、酒類或其他相類之物，不能安全駕駛動力交通工具而駕駛者，
處一年以下有期徒刑、拘役或三萬元以下罰金。
                                                                      Ｈ


司法院資訊處製作；財團法人民間司法改革基金會備份。
